# 关联往来识别：应收票据 - 商业承兑汇票是否系关联往来识别标准是什么？

提问人：mazhiyuan 时间：2022-05-31 17:33:31
请教陈老师：
公司应收票据-商业承兑汇票，期末余额需要将哪些视为关联往来进行披露？
①出票人是关联方的？
②承兑银行是关联方的？
③付款人是关联方的？
④前手是关联方的？

回答人：chenyiwei
一般应将①②③的情况列作关联方应收票据。④实际上是对关联往来的结算，不是关联方往来余额。